el: Υλικό προβόλου: Αλουμίνιο; Κράμα αλουμινίου; Βηρύλλιο; Βόριο; Ανθρακόνημα; Διαμάντι; Ruby; Ζαφείρι; Τιτάνιο; Άλλο
sv: Nålarmens material: Aluminium; Aluminiumlegering; Beryllium; Bor; Kolfiber; Diamant; Rubin; Safir; Titan; Övrigt
sk-SK: Materiál ramienka: Hliník; Hliníková zliatina; Berýlium; Bór; Uhlíkové vlákno; Diamant; Ruby; Zafír; Titán; Iné
pt-PT: Material do cantiléver: Alumínio; Liga de alumínio; Berílio; Boro; Fibra de carbono; Diamante; Ruby; Safira; Titânio; Outro
bg-BG: Материал на конзолата: Алуминий; Алуминиева сплав; Берилий; Бор; Въглеродни влакна; Диамант; Ruby; Сапфир; Титан; Други
zh-TW: 懸臂材料: 鋁; 鋁合金; 鈹; 硼; 碳纖維; 鑽石; Ruby; 藍寶石; 鈦; 其他
de: Nadelträger-Material: Aluminium; Aluminiumlegierung; Beryllium; Boron; Kohlenstofffaser; Diamant; Ruby; Saphir; Titan; Sonstiges
ja: カンチレバー素材: アルミニウム; アルミニウム合金; ベリリウム; ホウ素; カーボンファイバー; ダイヤモンド; Ruby; サファイア; チタン; その他
fi: Neulanvarren materiaali: Alumiini; Alumiiniseos; Beryllium; Boron; Hiilikuitu; Timantti; Ruby; Safiiri; Titaani; Muu
es: Material del voladizo: Aluminio; Aleación de aluminio; Berilio; Boro; Fibra de carbono; Diamante; Ruby; Zafiro; Titanio; Otros
da: Cantilever-materiale: Aluminum; Aluminiumslegering; Beryllium; Bor; Kulfiber; Diamant; Ruby; Safir; Titanium; Andet
sl-SI: Material konzole: Aluminij; Aluminijeva zlitina; Berilij; Bor; Ogljikova vlakna; Diamant; Ruby; Safir; Titan; Drugo
zh-CN: 悬臂材料: 铝; 铝合金; 铍; 硼; 碳纤维; 钻石形; Ruby; 蓝宝石; 钛; 其他
ru: Материал консоли: Алюминий; Алюминиевый сплав; Бериллий; Бор; Углеродное волокно; Алмаз; Ruby; Сапфир; Титан; Другой
hu: Tűszár anyaga: Alumínium; Alumíniumötvözet; Berillium; Bór; Szénszál; Gyémánt; Ruby; Zafír; Titán; Egyéb
th: วัสดุแคนติลีเวอร์: อะลูมิเนียม; อะลูมิเนียมอัลลอย; เบริลเลียม; โบรอน; เส้นใยคาร์บอน; ข้าวหลามตัด; Ruby; ไพลิน; ไทเทเนียม; อื่นๆ
hr-HR: Materijal konzole: Aluminij; Aluminijska legura; Berilij; Bor; Karbonska vlakna; Dijamant; Ruby; Safir; Titanij; Ostalo
pt-BR: Material do cantiléver: Alumínio; Liga de alumínio; Berílio; Boro; Fibra de carbono; Diamante; Ruby; Safira; Titânio; Outro
en: Cantilever material: Aluminum; Aluminum alloy; Beryllium; Boron; Carbon fiber; Diamond; Ruby; Sapphire; Titanium; Other
tr: Konsol malzemesi: Alüminyum; Alüminyum alaşım; Berilyum; Boron; Karbon fiber; Elmas; Ruby; Safir; Titanyum; Diğer
it: Materiale del cantilever: Alluminio; Lega di alluminio; Berillio; Boro; Fibra di carbonio; Diamante; Ruby; Zaffiro; Titanio; Altro
fr: Matériau du cantilever: Aluminum; Alliage d'aluminium; Béryllium; Bore; Fibre de carbone; Diamant; Rubis; Saphir; Titane; Autre
lt-LT: Svirtinės medžiaga: Aliuminis; Aliuminio lydinys; Berilis; Boras; Anglies pluoštas; Deimantas; „Ruby“; Safyras; Titanas; Kita
cs: Materiál raménka: Hliník; Hliníková slitina; Berylium; Bor; Uhlíkové vlákno; Diamantová; Ruby; Safír; Titanové; Jiné
nl: Cantilever materiaal: Aluminium; Aluminiumlegering; Beryllium; Borium; Koolstofvezel; Diamant; Ruby; Saffier; Titanium; Andere
vi: Vật liệu cần gạt: Nhôm; Hợp kim nhôm; Beryli; Boron; Sợi carbon; Kim cương; Ruby; Ngọc xanh; Titanium; Khác
ko: 캔틸레버 재질: 알루미늄; 알루미늄 합금; 베릴륨; 붕소; 탄소 섬유; 다이아몬드; Ruby; 사파이어; 티타늄; 기타
pl: Materiał wspornika igły: Aluminium; Stop aluminium; Beryl; Bor; Włókno węglowe; Diament; Ruby; Szafir; Titanium; Inne
nb: Utligger materiale: Aluminium; Aluminiumslegering; Beryllium; Bor; Karbonfiber; Diamant; Ruby; Safir; Titan; Annet
ro-RO: Material consolă: Aluminiu; Aliaj de aluminiu; Beriliu; Bor; Fibră de carbon; Romboidal; Ruby; Safir; Titan; Altele